【裁判字號】    98,易,331
【裁判日期】    980525
【裁判案由】    竊盜
【裁判全文】
臺灣彰化地方法院刑事判決               98年度易字第331號
公  訴  人  臺灣彰化地方法院檢察署檢察官
被      告  乙○○
上列被告因竊盜案件，經檢察官聲請簡易判決處刑（九十八年度
偵字第一七六一號），本院認不宜逕以簡易判決處刑，改依通常
程序審理，判決如下：
    主  文
乙○○攜帶兇器、毀越安全設備竊盜，未遂，累犯，處有期徒刑
陸月，如易科罰金，以新台幣壹仟元折算壹日。扣案之破壞剪貳
支沒收。
其餘被訴無故侵入他人住宅部分無罪。
    事  實
一、乙○○前於民國九十六年十二月三日，因竊盜案件，經本院
    以九十六年度易字第一五三五號判決判處有期徒刑七月確定
    ，甫於九十七年八月八日縮短刑期執行完畢。猶不知警惕，
    因經濟狀不佳，竟萌生意圖為自己不法所有之竊盜犯意，於
    九十八年二月十三日十三時許，持其所有，客觀上對人之生
    命、身體構成威脅，而可供為兇器使用之破壞剪二支，駕駛
    不知情之車主巫芷玲所有之車牌號碼二Ｗ－九七一九號自用
    小客車，至甲○○位於彰化縣田中鎮○○路○段一二五號住
    處，開啟未上鎖之側鐵門後，隨即以所攜帶之破壞剪一支，
    破壞鐵門旁用以防盜之鐵窗後，旋由該處開啟窗戶，侵入屋
    內（破壞剪則放回車上），並至二樓甲○○房間搜尋財物，
    且將甲○○衣櫃內有上鎖之抽屜強行拉出，致抽屜鎖因而損
    壞（毀損部分未據告訴），嗣因未搜得可供竊取之財物後，
    復將甲○○房間內之書桌抽屜拉出，正翻找該處財物實，適
    甲○○於同日十四時許返回住處，發覺側鐵門旁之鐵窗遭人
    破壞入侵，隨即報警，並與其親戚一同大喊追捕小偷，乙○
    ○因聽見樓下有人開車返回之聲音，為免被查獲，即從甲○
    ○住處二樓陽台攀越圍牆跳下一樓，然仍為甲○○等人發現
    ，並夥同路人追捕到乙○○，乙○○因而竊盜未遂。嗣經警
    到場處理，並在乙○○所駕駛之上開自小客車上扣得其所有
    用以行竊之工具破壞剪二支。
二、案經甲○○訴由彰化縣警察局田中分局報請臺灣彰化地方法
    院檢察署檢察官偵查後聲請簡易判決處刑。
    理  由
一、上開事實，迭據被告乙○○於警、偵訊中暨本院審理時坦承
    不諱，核與證人即告訴人甲○○於警詢及偵查時指陳之情節
    相符，並經協同追捕被告之證人林進於警詢時證述明確，且
    有車籍查詢－基本資料詳細畫面、彰化縣警察局受理各類案
    件紀錄表、現場照片十二幀等附卷可證，復有被告所有用以
    行竊之工具破壞剪二支扣案可佐，從而，本件事證明確，被
    告犯行堪以認定。
二、核被告所為，係犯刑法第三百二十一條第一項第三款、第二
    款、第二項之攜帶兇器、毀越安全設備竊盜未遂罪。被告已
    著手於竊盜犯行而不遂，得按既遂犯之刑減輕之。又被告前
    於九十六年十二月三日，曾因竊盜案件，經本院以九十六年
    度易字第一五三五號判決判處有期徒刑七月確定，甫於九十
    七年八月八日縮短刑期執行完畢，此有臺灣彰化地方法院檢
    察署刑案資料查註紀錄表及臺灣高等法院被告前案紀錄表等
    在卷可按，被告受上開徒刑執行完畢後，五年內再故意犯本
    件有期徒刑以上之罪，為累犯，應依刑法第四十七條第一項
    之規定，加重其刑。爰審酌被告年輕力壯，竟不事生產，妄
    圖不勞而獲，嚴重損及社會治安，並對告訴人居住安寧權構
    成莫大威脅，並考量被告甫因竊盜案件執行完畢，猶不知警
    惕，再度犯本件之竊盜犯行，及其犯罪後尚知坦承犯行，並
    與告訴人達成民事和解，有彰化縣田中鎮調解委員會調解書
    一紙可參等一切情狀，量處如主文所示之刑，並諭知易科罰
    金之折算標準。扣案之破壞剪二支，為被告行竊時使用之工
    具，且均屬被告所有，此據被告供承在卷，併依法宣告沒收
    。
三、至公訴人認被告侵入告訴人住宅行竊，另犯刑法第三百零六
    條第一項無故侵入他人住宅罪云云。然「毀越門扇而入室行
    竊，其越入行為即屬侵入住宅，已結合於所犯加重竊盜之罪
    質中，無更行構成侵入住宅罪之理」，最高法院著有二十七
    年上字第一八八七號判例可資參照。本件被告係於損壞鐵窗
    後，踰越鐵窗及窗戶等安全設備入內行竊，參照上揭判例意
    旨，自無由再論以刑法第三百零六條第一項無故侵入他人住
    宅罪之必要，公訴人認被告另犯有上開罪嫌，顯有誤會。從
    而，被告此部分之行為既屬不罰，依刑事訴訟法第三百零一
    條第一項規定，自應為被告無罪之諭知。
據上論斷，應依刑事訴訟法第四百五十二條、第二百九十九條第
一項前段、第三百零一條第一項，刑法第三百二十一條第一項第
二款、第三款、第二項、第二十五條第二項、第四十七條第一項
、第四十一條第一項前段、第三十八條第一項第二款，判決如主
文。
本案經檢察官余建國到庭執行職務。
中    華    民    國    98    年    5     月    25    日
                            刑事第六庭
                                法  官  王義閔
以上正本證明與原本無異。
如不服本判決應於收受判決後10日內向本院提出上訴書狀，並
應敘述具體理由。其未敘述上訴理由者，應於上訴期間屆滿後
20日內向本院補提理由書(均須按他造當事人之人數附繕本)
「切勿逕送上級法院」。
告訴人或被害人對於判決如有不服具備理由請求檢察官上訴者，
其上訴期間之計算係以檢察官收受判決正本之日期為準。
中    華    民    國    98    年    5     月    25    日
                                書記官  黃幼華
附錄本案論罪科刑法條全文：
中華民國刑法第321條
（加重竊盜罪）
犯竊盜罪而有左列情形之一者，處 6 月以上、 5 年以下有期徒
刑：
一、於夜間侵入住宅或有人居住之建築物、船艦或隱匿其內而犯
    之者。
二、毀越門扇、牆垣或其他安全設備而犯之者。
三、攜帶兇器而犯之者。
四、結夥三人以上而犯之者。
五、乘火災、水災或其他災害之際而犯之者。
六、在車站或埠頭而犯之者。
前項之未遂犯罰之。


司法院資訊處製作；財團法人民間司法改革基金會備份。
